Inventaris van het archief van het geslacht Cremer en aanverwante geslachten, 1618-1941
Nationaal Archief, Den Haag
- PAPIEREN VAN AANVERWANTE GESLACHTEN., II
  - GESLACHT TELLINCKHUIZEN., B.
    - Herman Jurriaan Tellinckhuizen ( ........) en Theodora Cremer (1656-1741)., 1.
      - Theodora Cremer., b)
        - Bescheiden betreffende haar nalatenschap, met retroacta., 1739-1748; 395; 6 stukken
    - Willem Tellinckhuizen., 2.
      - Besluit van koning-stadhouder Willem III houdende de aanstelling van Willem Tellinckhuizen tot vaandrig., 25 november 1698; 396; 1 stuk
  - GESLACHT WEENINCK EN AANVERWANTE GESLACHTEN., C.
    - GESLACHT WEENINCK., I)
      Josina Weenick (1654-1745) huwde op 6 mei 1681 Jacob Cremer.
      - Onderhandse akte van huwelijkse voorwaarden tussen Jan Weenick en Toeneken Bruggink., 1646; 397; 1 stuk
      - Magescheid tussen Maria Bruggink-Weeninck over de nalatenschap van Berend Weeninck., 1655; 398; 2 stukken
      - Processen-verbaal, opgemaakt door J.P. Boland, stadhouder van het graafschap Bergh, in tegenwoordigheid van Hendrick Weeninck en Herman Arentsen, "gerichtspersonen" te Bergh., 1761; 399; 1 katern
      - Uitgaande brief van Josina Cremer-Weeninck aan haar broer ... (fragment) - Z.j., 400; 1 stuk
    - GESLACHT BRUGGINK., II)
      Jan Weenink huwde in 1646 Toeneken Bruggink; Maria Weeninck was eveneens gehuwd met een lid van het geslacht Bruggink.
      - Eigendomsbewijs van Joost Bruggink van de landgoederen Groot- en Klein Assink onder Zutphen., 1697; 401; 1 stuk
  - GESLACHT ENGELEN., D.
    Frans Hendrik Engelen huwde op 9 maart 1684 Margarita Cremer, dochter van Theodoor Cremer.
    - Frans Hendrik Engelen (gest - 1719) en Margarita Cremer (1645-1725)., 1.
      - Frans Hendrik Engelen., a)
        - Legger van inkomsten, uit goederen, gelegen in het schependom Zutphen, oorspronkelijk toebehorende aan Johan ..., later in het bezit van F.H. Engelen., 1639-ca.1750. Z.j; 402; 1 deel
        - Stukken betreffende onroerende goederen., 1693-1727; 403-404; 2 omslagen
          - Algemeen., 403
          - Goederen te Berchem, Borculo, Bronkhost en Zutphen., 404
        - "Staet van mijn goederen en incomsten", opgemaakt door Engelen., Ca. 1695-1730. Z.j; 405; 1 deel
        - Stukken betreffende financiële transacties., 1703-1719; 406; 1 omslag
        - Ingekomen brieven van P. Ayer, H. Herdson, H. Heteren, J. Ivremond, L. Wintgis., 1701-1715; 407; 1 omslag
        - Stukken betreffende het landgoed Dreteler van de Aam te Hengelo (Gld), in het bezit van de familie Engelen., 1710-1739; 408; 1 omslag
        - Stukken betreffende zijn nalatenschap., 1719-1725; 409; 1 pak
      - Margarita Cremer., b.
        - Stukken betreffende haar nalatenschap., 1725-1726; 410; 1 pak
  - GESLACHT DE WOLFF., E.
    Reinier Christoffel de Wolff huwde Helena Cremer, dochter van Theodoor Cremer.
    - Reinier Christoffel de Wolff (... - ...) en Helena Cremer (1644-1731)., 1.
      - Reinier Christoffel de Wolff., a.
        - Onderhandse akte van huwelijkse voorwaarden tussen Reinier Christoffel de Wolff en Helena Cremer., 1702; 411; 1 stuk
        - Ingekomen facturen., 1733-1735; 412; 1 omslag
      - Helena Cremer., b.
        - Ingekomen brief van A.E. Exalto d'Almaras., 413; 1 stuk
  - GESLACHT COOLS., F.
    : Helena Cools (1685-1728) huwde op 3 augustus 1712 Bernhard Sebastiaan Cremer.
    - Autobiografische aantekeningen van Francois Cools., 1681-1695; 414; 1 stuk
  - GESLACHT DE FUMAL EN AANVERWANTE GESLACHTEN., G.
    - GESLACHT DE FUMAL., I)
      Willem Richard de Fumal huwde op 7 oktober 1715 Theodora Aleida Cremer, dochter van Jacob Cremer.
      - Magescheid tussen Th.A. de Fumal-Cremer en Johan Cremer om de nalatenschap van W.R. de Fumal, 1752. Afschrift van Johan Cremer., Z.j; 415; 1 stuk
    - GESLACHT VAN DEN HEUVEL., II)
      Het geslacht Van den Heuvel is geparenteerd aan het geslacht de Fumal door een huwelijk van een broer van Johan Hubert van de Heuvel met een lid van het geslacht de Fumal.
      - Johan Hubert van den Heuvel en Petronella Jacoba Rouwenhorst., 1.
        Johan Hubert van den Heuvel was advocaat-fiscaal te Doetinchem.
        - Johan Hubert van den Heuvel., a.
          - Ingekomen brief van Izaak Oldendorp., 1742; 416; 1 stuk
        - Petronella Jacoba Rouwenhorst., b.
          - Ingekomen brieven van W. Aukema, ds. Barbe, A. Berenburgh, F.Th. van Braam, M.A.C. van Braam, W. van Braam, A.E. van Braam Houckgeest, C.J. Crans-Holwerda, A. Cremer, Jacob Cremer, V. Engelenburg, A. Exalto d'Almaras, H.A. Exalto d'Almaras, A.J.G. Exalto d'Almaras, D.R. de Fumal, J. de Fumal, J. van Hasselt-Grothe, J.C.F. van Heerdt-Braam, C. van de Heuvel-de Hey, Van de Hey, G.J. Holwerda, J.E. Kok-Knippenberg, M.J. van Löbensels, A.C.W. Nies, J.D. van Nimwegen, P.H. van Nimwegen, B.E. Paravicini de Capelli, J.C. Paravicini de Capelli, C.G.H. Raauwerts-Cremer, T. van Sedelhoff, E.J. Wentholt, L.R. Wentholt., 417; 1 omslag
          - Stukken betreffende haar nalatenschap., 1796-1798; 418; 1 omslag
    - GESLACHT ROUWENHORST., III)
      Johan Hubert van den Heuvel huwde Petronella Jacoba Rouwenhorst.
      - Akte van aanstelling van Herman Rouwenhorst tot controleur in Hellevoetsluis door de Gecommitteerde Raden van de Admiraliteit te Holland., 1701; 419; 1 charter
      - Akte van aanstelling van Jan Rouwenhorst tot controleur in Hellevoetsluis door de Gecommitteerde Raden van de Admiraliteit te Holland., 1717; 420; 1 charter
  - GESLACHT PLANTEN., H.
    Anthony Bartimus Plantern (1710-1756) huwde op 8 juli 1737 Theodora Jacoba Cremer (1714-1760). Johan Cremer (1713-1783) huwde op 8 juli 1737 Suzanna Planten (1712-1747), Hendrik Planten, zoon van Anthony Bartimus Planten (geb. 1745) huwde op 22 mei 1774 Catharina Elisabeth Cremer (1752-1798).
    - Eigendomsbewijs van Frits van Juchem en zijn vrouw Arnoldina Planten van een huis te Doetinchem., 1722; 421; 1 stuk
    - Stukken betreffende de financiën en het goederenbeheer van Anthony Bartimus Planten., 1735-1757. Z.j; 422; 1 omslag
    - Akten, opgemaakt door of ten behoeve van Evert Jan Planten, ontvanger te Doetinchem., 1736. Z.j; 423; 2 stukken
    - Onderhandse akte van huwelijkse voorwaarden tussen Theodora Jacoba Cremer en Anthony Bartimus Planten., 1737; 424; 1 stuk
    - Afschrift van een uitgaande brief van Theodora Johanna Planten aan ... Planten en zijn vrouw., 1755; 425; 1 stuk
    - Overeenkomst, waarbij H.J. Colenbrander wordt aangewezen als de opvolger van ontvanger Anthony Bartimus Planten., 1756; 426; 1 stuk
    - Ingekomen brief van J. Schluijter bij Theodora Jacoba Planten-Cremer., 1758; 427; 1 stuk
    - Stukken betreffende de nalatenschap van Anthoy Bartimus Planten., 1757-1759; 428; 1 omslag
    - Stukken betreffende de nalatenschap van Adriaan Planten., 1770-1780; 429; 1 pak
    - Stukken betreffende de nalatenschap van Carel Eelthinck., 1780-1781; 430; 1 pak
      : Carel Eeltinck was de schoonvader van Margerita Eeltinck-Planten.
    - Stukken betreffende de nalatenschap van Bert Planten. 1783-1795., 431; 1 pak
    - Stukken betreffende de verpachting van het gasthuis te Doetinchem., 1794-1799; 432; 1 omslag
      Het gasthuis werd verpacht aan J. Planten.
  - GESLACHT CURTIUS., I.
    : Derk Jan Cremer (1680-1749) huwde op 16 november 1740 Constantia Curtius (gest. 1765).
    - Akten houdende aankoop en verpachting van landgoederen te Didam door Jacob Curtius., 1690-1713; 433; 3 stukken
    - Volmacht opgemaakt door Johan Bruinis, richter in Doetinchem ten gunste van Johan Muys om binnen Doetinchem goederen van leden van de familie Muys te beheren, waarbij Anthony Curtius en A. Muys als getuigen optreden., 1738; 434; 1 stuk
    - Onderhandse akte van boedel verdeling van de nalatenschap van Jacoba Muys., 1770; 435; 1 katern
      : een van de erfgenamen was Anthony Curtius.
    - Olografisch testament van Anthony Curtius., 1770; 436; 1 katern
    - Stukken betreffende de nalatenschap van Anthony Curtius., 1774-1778; 437; 1 omslag
  - GESLACHT DANEN., J.
    : Reinier Christoffel Cremer (geb. 1772) huwde Francina Vles, dochter van Jan Vles en Sophia Danen. De moeder van Jan Vles was Hendresken Danen.
    - Schuldbekentenis van Steven Burgers aan Helena ten Holt, overgadragen aan H.Danen, met bijlagen., 1721; 438; 1 omslag
    - Akte, houdende de opening van het testament van Hendrik Danen ten overstaan van Aäron Exalto d'Almaras, richter te Doesburg., 1732; 439; 1 stuk
    - Eigendomsbewijs, door Derk Evekink, richter te Doetinchem, opgemaakt ten gunste van Sophia Vles-Danen van drie percelen, gekocht van Suzanna Cremer-Planten., 1740; 440; 1 stuk
  - GESLACHT RAUWERTS., K.
    : Jan Izaak Rauwerts (1712-1773) huwde op 2 oktober 1741 Gerarda Catharina Henriëtta Cremer, dochter van Joost Bernhard Cremer, een kleinzoon van Joost Cremer.
    - Akte, houdende de belening van het landgoed Holthuizen bij Angerlo door Johan Frederik van Pallandt aan Johan Rauwerts., 1653; 441; 1 charter
  - GESLACHT VISSER., L.
    : Johan Cremer (1713-1783) huwde op 3 augustus 1747 Constantia Catharina Visser (1717-1781), dochter van Christoffel Visser en Jacoba Curtius.
    - Stukken betreffende onroerende goederen van Christoffel Visser in de buurschap Holhuizen onder Didam., 1719-1739; 442; 4 stukken
    - Olografisch testament van Catharina Visser., 1744; 443; 1 stuk
    - Testament van Peter Rademaker en zijn vrouw Jeanne Visser, opgemaakt door Schepenen van Doetinchem, 1761. Afschrift uit het 'protokol van kentenisse van de stad Doetinchem"., Z.j; 444; 1 stuk
    - Akte van boedelverdeling ten overstaan van Derk Jan Cremer richter te Doetinchem van de nalatenschap van Christoffel Visser tussen Johan Cremer, dr. Andries Visser en J.S.S. Ballot., 1763; 445; 1 katern
    - Afschrift van een brief van Catharina Visser aan Johan Cremer., Z.j; 446; 1 stuk
    - Stukken betreffende de nalatenschap van Andries Visser, met retroacta., 1794-1804; 447; 1 omslag
  - GESLACHT RENSEN WIJNOLDI, M.
    : Allard Rensen Wijnoldi (1730-1755) huwde in 1767 met Everdina Cremer (1739-1781), dochter van Johan Cremer.
    - Onderhandse akte van huwelijkse voorwaarden tussen Allard Rensen Wijnoldi en Everdina Cremer., 1767; 448; 1 stuk
  - GESLACHT VERMEER., N.
    : Dirk Jan Cremer (1738-1797) huwde in 1771 Aleida Hubertina Vermeer (1744-1793).
    - Schuldbekentenis van Nicolaas Vermeer aan Peter Rasch, gekwiteerd., 1730-1740; 449; 2 stukken
    - Magescheid tussen Leonard Brasser, Mevrouw Vermeer-Noordt en C.A. Sprang over de nalatenschap van Mej. Margaretha Jacoba Vermeer., 1791; 450; 1 katern
  - GESLACHT VAN IDZINGA, O.
    : Matthijs Arend van Idzinge (1731-1803) huwde op 1 maart 1787 met Everdina Cremer (1739-1811), dochter van Johan Cremer.
    - Matthijs Arend van Idzinga., 1.
      - Besluiten, houdende overplaatsing van Van Idzinga., 1750-1776; 451; 3 stukken
      - Besluit van de Staten-Generaal, houdende de bevordering van Van Idzinga tot kapitein., 1785; 452; 1 charter
      - Onderhandse akte van huwelijkse voorwaarden tussen Matthijs Arend van Idzinga en Everdina Cremetr., 1788; 453; 1 stuk
      - Besluit van de Staten-Generaal, houdende de aanstelling van Van Idzinga als Majoor., 1789; 454; 1 charter
      - Rekest van Van Idzinga aan het Staatsbewind der Bataafse Republiek, houdende een verzoek om uitbetaling van achterstallig pensioen., 1802; 455; 1 stuk
  - GESLACHT TOE WATER., P.
    : Jacob Theodoor Cremer (1793-1869) huwde op 11 juli 1839 Louise Toe Water (1808-1874). Frederik Robert Toe Water (1811-1889) huwde op 10 juli 1847 Anne Louise Cremer, dochter van Cornelis Willem Cremer.
    - Testamenten van Frederik Robert Toe Water, opgemaakt door C. Troost, notaris te Arnhem., 1873, 1876; 456; 2 katernen
  - GESLACHT BRICHEAU., Q.
    : Cornelis Willem Cremer (1786-1852) huwde in 1812 Jeanne Henriëtte Bricheau (1788-1853).
    - Lodewijk Jacob Bricheau (....-....)., 1.
      : Lodewijk Jacob Bricheau, de vader van Jeanne Henriëtte Bricheau was vrederechter van Hattem.
      - Onderhandse akte van volmacht van Cornelis Willem Cremer en Jeanne Henrëtte Bricheau aan Jerôme Bricheau om als executeur-testamentair op te treden over de nalatenschap van Lodewijk Jacob Bricheau., 1807; 457; 1 stuk
    - Jerôme Bricheau (....-....)., 2.
      : Jerôme Bricheau was secretaris en burgemeester van de stad Hattem.
      - Particulier., 1)
        - Wetenschappelijke notities, waarschijnlijk van Jerôme Bricheau., 1820-1830. Z.j; 458; 1 omslag
        - Stukken betreffende penningverzamelingen van Bricheau: catalogi, notities, ingekomen rekeninge, 1826-1830. Z.j; 459; 1 pak
        - Catalogus van Bricheau's bibliotheek., Z.j; 460; 9 katernen
        - Scheikundige aantekeningen, vermoedelijk van Bricheau., Z.j; 461; 1 omslag
        - Ingekomen brieven van G.K. van Rheden, D. Willes en J. van Zuilichem., 1820-1830; 462; 2 stukken
        - Briefwisseling met verschillende personen over zijn zoon L.A. Bricheau., 1816-1822; 463; 1 omslag
      - Financiën en onroerende goederen., 2)
        - Register van inkomsten en uitgaven van Jerôme Bricheau en A. Hoffman. Met bijlagen. Z.j., Ca. 1700-1760; 464; 1 deel
        - Inventaris van obligaties van Jerôme Bricheau met opschrift "Ce livre contient nos affaires"., 1786; 465
        - Stukken betreffende zijn particuliere financiën., 1785-1788; 466; 1 omslag
        - Schuldbekentenis van Jerôme Bricheau aan J.H. Hoffman ten overstaan van burgemeesteren van Hattem., 1794; 467; 1 charter
        - Stukken betreffende landgoederen te Hattem en Oldenbroek., 1798-1829; 468; 1 pak
        - Schuldbekentenis van Hendrikje Schultinck en haar zoon Albert aan Johannes Rutten, gedaan ten overstaan van burgemeesteren van Hattem., 1801; 469; 1 charter
          N.B: Met aantekening in dorso, waaruit blijkt, dat Jerôme Bricheau deze schuld heeft betaald.
      - Functies., 3)
        - Akte, houdende de aanstelling van Jerôme Bricheau door J.H. Hoffman als executeur testamentair over de nalatenschap van Johanna de Noyer ten overstaan van Hubert Nolens, notaris te Maastricht., 1786; 470; 1 stuk
        - Akte, houdende de verdeling van de nalatenschap van G.H. Hoogland door Cornelis van Brandwijk, Johan Frederik van Leeuwen en Jan Hendrik Hoogland ten overstaan van Hendrk Meilink, schout van Hattem., 1796; 471; 1 charter
          : Jerôme Bricheau was gevolmachtigde van Jan Hendrik Hoogland..
        - Stukken, opgemaakt door of ten behoeve van Bricheau, secretaris van de stad Hattem., 1805-1810; 472; 1 omslag
        - Stukken betreffende de benoeming en de beëdiging van Jerôme Bricheau als burgemeester van Hattem., 1811; 473; 2 stukken
        - Stukken opgemaakt door of ten behove van Bricheau, burgemeester van Hattem., 1811-1816; 474; 1 omslag
        - Lijst van gepensioneerde militairen te Hattem, met retroacta., 1815. Z.j; 475; 5 stukken
        - Register, houdende uittreksels van ambtelijke stukken betreffende het schoutambt Hattem., Ca. 1600-1700. Z.j; 476; 1 deel
  - GESLACHT HOGAN., R.
    : Jacob Theodoor Cremer (1847-1923) huwde op 16 januari 1873 Anne Hermine Hogan (1854-1929).
    - Olografisch testament van John Hogan., 1881; 477; 1 stuk
- STUKKEN WAARVAN HET VERBAND MET HET GESLACHT CREMER OF MET AANVERWANTE GESLACHTEN NIET IS GEBLEKEN., III.
  - Stukken opgemaakt in verschillende gemeenten of rechtskringen., 1.
    - Akten en processtukken, opgemaakt door de magistratuur van de heerlijkheid Bergh., 1761; 478; 1 omslag
    - Schuldbekentenissen en akten van overdracht, opgemaakt door Van Reen, secretaris van Borculo., 1649-1707; 479; 7 stukken
    - Stukken betreffende een proces tussen G. Vatebender uit Lochum tegen W.S. Meiling om een huis te Borculo, gevoerd voor het hof van het graafschap Zutphen., 1756-1757; 480; 1 omslag
    - Manuaal, vermoedelijk afkomstig van de ontvanger van de rechtbank te Doetinchem, houdende aantekeningen van inkomsten uit gevoerde processen., Ca. 1680-1710. Z.j; 481; 1 deel
    - Stukken, opgemaakt door of ten behoeve van de magistratuur van de stad Doetinchem., 482-485; 4 omslagen
      - Stukken betreffende de inning van verpondingen. 1671-1716, 482
      - Ingekomen facturen. 1701-1815, 483
      - Ingekomen rekesten. 1736-1792, 484
      - Diversen: akten, decreten, processtukken, ets. 1729-1780 en z.j, 485
    - Stukken, opgemaakt door het bestuur van de stad Hattem., 1804-1818; 486; 1 omslag
    - Stukken, opgemaakt door de magistratuur van diverse steden binnen het kwartier Zutphen en door de ontvanger-generaal van het graafschap., 1750-1797. Z.j; 487; 1 omslag
    - Stukken, opgemaakt in diverse Nederlandse Steden., 1710-1799; 488; 1 omslag
  - Varia., 2.
    - Brieven van Constantin Fauget aan de familie Lesoin., 1768-1797; 489; 1 omslag
    - Landkaart van Engeland. Gedrukt., Z.j. (ca. 1800); 490; 1 stuk
    - Afschrift van een handleiding van het Romeins Recht., Z.j. (ca. 1800); 491; 1 deel
    - Schimpdichten op Napoleon, anoniem, waarschijnlijk verzameld en overgeschreven door Jerôme Bricheau., Z.j; 492A; 1 omslag
    - Spotprent Napoleon met schimpdicht, anoniem, ca. 1812-1815; 492B; 1 stuk
      Niet raadpleegbaar
    - Ingekomen brieven bij Taak en Vitringa., Z.j; 493; 2 stukken
    - Uitgaande brieven,waarvan de geadresseerde niet te achterhalen is., 1728-1844. Z.j; 494; 1 omslag
      : Afkomstig van J. Amelbeke, Mev. J.G. Brass-Ravenschodt, G. Braskamp Eversdijk, J. Eegelink, V.J. Engelenburg, C. van der Hart-Barneveld, E. van Heeckeren, J.C. Hellingen, N. Hopman, E. Kreenen, H. Kritter, C.A. Marchant, Van der Meer van Walcheren, J.W. van Olmen, Rombout, T.I. Schutten, Taay, J.A. Troost, W. Walburg-van Barneveld, L.B. van Waldeck en N.N.
    - Rekeningen, opgemaakt door N.N., 1697, 1740; 495; 1 omslag
    - Portretten van onbekende personen., Z.j; 496; 1 pak
    - Ter herinnering aan het 25-jarig bestaan van Deli's tabakscultuur aangeboden aan J.T Cremer (foto's in een doos), 497; 1 doos